【裁判字號】    97,易,43
【裁判日期】    970131
【裁判案由】    竊盜
【裁判全文】
臺灣臺北地方法院刑事判決                97年度易字第43號
公  訴  人  臺灣臺北地方法院檢察署檢察官
被      告  丙○○
上列被告因竊盜案件，經檢察官提起公訴（九十六年度偵字第二
二九一六號），本院判決如下：
    主  文
丙○○竊盜，累犯，處有期徒刑捌月。
    事  實
一、丙○○前因違反槍砲彈藥刀械管制條例案件，經臺灣高等法
    院以九十三年度上訴字第八九八號判處有期徒刑一年四月併
    科罰金新臺幣（下同）十萬元確定，於九十五年三月七日縮
    刑期滿執行完畢，詎猶不知悔改，基於意圖為自己不法所有
    之犯意，於九十六年十月二十四日下午五時許，駕駛其所有
    之三輪車前往臺北市○○區○○街三三二號二樓慈恩四村內
    之空置房舍，竊取國軍空軍松指部所有之鋁門窗四塊及鋁製
    紗門二塊，得手後將所竊得之鋁門窗及鋁製紗門搬至三輪車
    上隨即駛離，嗣為江麗花查覺有異，報警循線查獲，並於丙
    ○○所駕駛三輪車上扣得鋁門窗四塊及鋁製紗門二塊。
二、案經臺北市政府警察局松山分局報請臺灣臺北地方法院檢察
    署檢察官偵查起訴。
    理  由
一、訊據被告丙○○矢口否認有何竊盜犯行，辯稱警方在三輪車
    上所查扣之鋁門窗及鋁製紗門並非伊所竊取，伊於九十六年
    十月二十四日下午五時許，駕駛三輪車行經慈恩四村，一名
    不詳人士攔車委請幫忙載運物品，伊一時未察，將該批鋁門
    窗及鋁製紗窗搬至三輪車上，竟遭誤會為竊賊云云。惟查，
    上揭事實業據證人江麗花於本院審理中結證稱伊於九十六年
    十月二十日下午五時許，行經慈恩四村，親眼目睹被告於二
    樓空置房舍內竊取鋁門窗及鋁製紗窗，並將所竊得之鋁門窗
    及鋁製紗窗搬運至三輪車後駛離，伊立即向警方報案，當日
    伊在竊案現場僅有看到被告一人，並無其他人士在場等情明
    確（見本院卷第二一至二三頁），而證人江麗花與被告宿無
    仇怨，復受刑事具結之擔保，應無構詞誣陷報告之可能，且
    其證詞核與證人即國軍空軍松指部少校甲○○於警詢中指稱
    慈恩新村空置房舍內之鋁門窗及鋁製紗窗係該單位所有，於
    九十六年十月二十日遭他人竊盜等情相符（見偵卷第九、十
    頁），應屬可採，復有贓物認領保管收據（見偵卷第十八頁
    ）及失竊物品照片（見偵卷第二四、二五頁）等資料附卷足
    憑，堪認上揭鋁門窗及鋁製紗窗應係被告所竊盜；被告雖辯
    稱警方於伊所駕駛三輪車上查扣之鋁門窗及鋁製紗窗係他人
    委託搬運云云，惟證人江麗花明確證稱當日僅被告一人出現
    於竊案現場，並無他人在場等語（見本院卷第二二頁反面）
    ，被告復無法提出該名人士之年籍、姓名等詳細資料以供本
    院查證，足認被告上開辯解，係事後卸責推諉之詞，未足採
    信。綜上，本件事證明確，被告竊盜犯行堪以認定，應依法
    論科。
二、核被告所為係犯刑法第三百二十條第一項之竊盜罪。而被告
    前因違反槍砲彈藥刀械管制條例案件，經臺灣高等法院以九
    十三年度上訴字第八九八號判處有期徒刑一年四月併科罰金
    十萬元確定，於九十五年三月七日縮刑期滿執行完畢，其受
    前開徒刑之執行完畢後，五年以內因故意再犯本件有期徒刑
    以上之罪，有臺灣高等法院被告前案紀錄表在卷足證（見本
    院卷第四至十二頁）應依刑法第四十七條第一項之規定，論
    以累犯，並加重其刑。爰審酌被告素行不佳，前科累累，曾
    因竊盜案件經本院以九十二年度簡字第三一三八號判處有期
    徒刑六月確定，仍不思悛悔，復為本次竊盜犯行，所竊取物
    品約值六千元，價值不高，惟事後空言否認犯行，態度惡劣
    ，及其品行、生活狀況、智識程度等一切情狀，量處如主文
    所示之刑，以示懲儆。
據上論斷，應依刑事訴訟法第二百八十四條之一、第二百九十九
條第一項前段、刑法第三百二十條第一項、第四十七條第一項，
刑法施行法第一條之一第一項、第二項前段，判決如主文。
本案經檢察官乙○○到庭執行職務。
中    華    民    國    97    年    1     月    31    日
                  刑事第十四庭  法  官  李家慧
附錄本件論罪科刑法條：
中華民國刑法第320條
（普通竊盜罪、竊佔罪）
意圖為自己或第三人不法之所有，而竊取他人之動產者，為竊盜
罪，處 5 年以下有期徒刑、拘役或 5 百元以下罰金。
意圖為自己或第三人不法之利益，而竊佔他人之不動產者，依前
項之規定處斷。
前二項之未遂犯罰之。
以上正本證明與原本無異。
如不服本判決，應於判決送達後10日內，向本院提出上訴狀。
                                書記官  鄭淑丰
中    華    民    國    97    年    1     月    31    日


司法院資訊處製作；財團法人民間司法改革基金會備份。
